【裁判字號】    90,訴,190
【裁判日期】    900822
【裁判案由】    違反毒品危害防制條例
【裁判全文】
臺灣屏東地方法院刑事判決                            九十年度訴字第一九號
    公  訴  人  臺灣屏東地方法院檢察署檢察官
    被      告  戊○○
    指定辯護人  本院公設辯護人  丙○○
右列被告因違反毒品危害防制條例案件，經檢察官提起公訴（九十年度偵字第四○號
）暨移送併辦（九十年毒偵字第一○號），本院判決如左：
    主  文
戊○○販賣第二級毒品，累犯，處有期徒刑柒年肆月，褫奪公權肆年。犯罪所得新台
幣壹仟元，沒收之。
    事  實
一、戊○○於民國八十六年間因搶奪案件，經本院於八十六年六月二十四日以八十六
    年少訴字第八號判處有期徒刑八月確定，甫於八十九年七月二十五日執行完畢，
    猶不知悔改，竟意圖營利，基於販賣第二級毒品安非他命之犯意，於民國八十九
    年十二月十九日晚上十一時二十五分前之某時，由不知情之己○○騎乘機車載至
    屏東縣潮州鎮○○路「茂隆骨科」醫院前，將安非他命一小包，以新台幣（下同
    ）一千元之代價，販賣予某姓名年籍不詳之男子。嗣於同日晚上十一時二十五分
    許，戊○○攜帶安非他命二包毛重十五點五公克（均經本院八十九年度易字第一
    五九六號戊○○違反毒品危害防制條例案中宣告沒收銷燬，並已執行完畢）、分
    裝夾鏈袋一大包及新台幣（下同）五千元（含販賣所得一千元），至同鎮省道台
    一線與四維路口之「宛庭檳榔攤」時，為警查獲，並扣得上開物品。
二、案經屏東縣警察局潮州分局報告臺灣屏東地方法院檢察署檢察官偵查起訴。
    理  由
一、訊據被告戊○○坦認有於右揭時地攜帶如事實欄所載之物品由證人己○○載至屏
    東縣潮州鎮省道台一線與四維路口之「宛庭檳榔攤」，嗣並為警當場查獲之事實
    ，然矢口否認有何販賣安非他命之犯行，辯稱：扣案之物品，伊僅有一小包安非
    他命及五千元。另分裝夾鏈袋一大包及另一包安非他命是「龍大」（偵訊筆錄記
    為龍老大」寄放的，是伊在案發當天屏東縣潮州鎮中山公園附近的游泳池向「龍
    大」拿的，並未在案發當日販賣云云。經查：
（一）扣案之白色結晶物十五點五公克，確為安非他命一節，分經被告在本院八十九
      年度易字第一五九六號被告違反毒品危害防制條例案件及本院審理時坦承在卷
      ，被告且自承本件案發當日並曾施用上開安非他命之事實，核與被告採尿送驗
      結果呈安非他命陽性反應相符，有屏東縣衛生局煙毒及麻醉藥品類委託檢驗結
      果通知書在卷可憑，堪認扣案之白色結晶物確為安非他命無誤。
（二）被告於右揭時地由證人己○○騎乘機車載往位在屏東縣潮州鎮「茂隆骨科」醫
      院前，販賣安非他命一小包與某不詳姓名年籍男子之事實，業據證人己○○於
      警訊時稱：「就在我們相偕前往「宛庭檳榔攤」前，戊○○叫我先載他至潮州
      鎮○○路茂隆骨科前與一輛不詳車號之自小客車接頭，我親眼看到戊○○給對
      方一小包安非他命毒品，對方給戊○○新台幣壹仟元。」等語明確，而被告既
      自承與證人己○○認識不久，雙方並無仇恨，證人己○○且稱被告曾免費供予
      安非他命吸食之事實，證人己○○即無誣攀被告之動機。雖證人己○○嗣於本
      院審理時雖翻異前供先後陳稱：警訊筆錄是遭警察脅迫、煽動才會指認被告販
      賣毒品云云，惟其究竟遭受脅迫或是煽動已供述不一，質之證人己○○亦無法
      指明警員如何為脅迫或煽動。本院傳訊證人即案發當時製作警訊筆錄之警員乙
      ○○亦否認有何脅迫或煽動之情事。且本件案發當時證人己○○遭逮後，證人
      己○○之母丁○○及表弟甲○○均至警員關切，亦無發現警員有何脅迫或刑求
      情事，並據證人丁○○及甲○○證述在卷，另本院調取證人己○○警訊筆錄之
      錄音帶，發現警訊筆錄所載，均出自證人己○○之口。至此證人再改稱伊警訊
      時是亂說的云云（參本院九十年七月六日審理筆錄），足認證人己○○嗣後翻
      異之詞均為維護之詞不足採信，其於警訊時所供堪為自由陳述足可採信。
（三）被告遭逮後，於警訊時否認扣案物品為其所有之事實。於偵查中雖坦認上開扣
      案之物品為其所有，但改稱：「安非他命中有一小包是我的，還有５０００元
      都是我的，其他的都是「龍老大」的。」、「、、、我都是用我的手機000
      0000000號與他的０９５５手機聯絡。」、「八十九年十二月十六日或
      八十九年十二月十七日傍晚左右打電話約他在我家附近的圖書館游泳池旁，他
      拿安非他命給我，我向他買二千元，是一小包，而大包的是他寄放在我這裡的
      。」、「、、、我沒有到茂隆骨科、、、。」等語（參九十年度偵字第四○號
      卷第十一頁反面、第十二頁）。經檢察官調閱被告持有上開手機之通聯記錄發
      現八十九年十二月十六日、十七日並無被告所稱之通聯紀錄後。被告於本院審
      理時，復改稱：「、、、我是去宏城電動玩具行找「龍大的」、、、。」（參
      本院九十年四月十一日訊問筆錄）、再改以上揭言詞置辯，是其前後供陳多變
      ，所陳取得扣案毒品之地點，與證人己○○於本院審理時證稱：「、、他叫我
      騎車載他去茂隆骨科找朋友、、、我看他朋友拿了壹包安非命給他、、、。」
      等語（參本院九十年六月八日訊問筆錄）亦有不符。是被告所辯無足採信。
（四）被告迭稱與「龍大」之人不熟等語（參九十年度偵字第四○號卷第三十二頁反
      面及本院九十年四月十一日訊問筆錄），而安非他命市價昂貴，持有之且涉及
      刑責，該「龍大」之人斷無將毒品交由被告保管而無懼事發後遭牽連受罰之可
      能，是被告辯稱是「龍大」交付保管云云，亦無足信。參酌本件另扣有空夾鏈
      袋大量，如被告供係施用，無需如此，顯供為販賣所用之物。綜上，罪證明確
      ，被告犯行堪以認定。
二、按安非他命係屬毒品危害防制條例第二條第一項第二款所稱之第二級毒品，依法
    不得持有、施用、販賣，被告竟持以販賣，故核被告所為，係犯毒品危害防制條
    例第四條第二項之販賣第二級毒品罪。被告販賣毒品前之持有毒品之低度行為，
    為販賣之高度行為吸收，不另論罪。公訴人另以九十年度毒偵字第一○號移送併
    辦部分與本案犯罪事實同一，本院自得併序審理。被告曾於八十六年間因搶奪案
    件，經本院判處有期徒刑八月確定，甫於八十九年七月二十五日執行完畢，有台
    灣屏東地方法院檢察署刑案資料查註紀錄表乙紙在卷可按，其於五年之內再犯有
    期徒刑以上刑之本罪，為累犯，除無期徒刑不得加重外，應依法加重其刑。爰審
    酌被告販賣毒品危害國民健康甚鉅及其品行、犯罪之動機、目的、手段及犯後態
    度等一切情狀，量處如主文所示之刑，以示懲儆。且依犯罪之性質認有必要，並
    予宣告褫奪公權肆年。被告販賣第二級毒品，獲利一千元，係犯罪所得之財物，
    沒收之。扣案之第二級毒品安非他命毛重十五點五公克，業經本院八十九年度易
    字第一五九六號判決沒收銷燬之，且已執行完畢；另分裝袋一包則執行廢棄，有
    判決書及臺灣屏東地方法院檢察署檢察官扣押物處分命令在卷可佐，爰不予宣告
    沒收銷燬、沒收之。至扣案之新台幣五千元，除所獲利之一千元沒收外，其餘四
    千元並無證據證明與本案有關，亦不予宣告沒收。
據上論斷，應依刑事訴訟法第二百九十九條第一項前段，毒品危害防制條例四條第二
項，刑法第十一條前段、第四十七條、第三十七條第二項，毒品危害防制條例第十九
條第一項，判決如主文。
本案經檢察官趙燕利到庭執行職務。
中      華      民      國      九十      年      八      月  二十二    日
                                      臺灣屏東地方法院刑事第二庭
                                          法  官  林昌義
右正本證明與原本無異。
對於本判決如有不服應於收受送達後十日內向本院提出上訴書狀上訴於台灣高等法院
高雄分院並按他造當事人之人數附具繕本。
                                          書記官  薛慧茹
中      華      民      國      九十      年     八      月  二十二    日
附錄本判決論罪之法條：
毒品危害防制條例第四條第二項
製造、運輸、販賣第二級毒品者，處無期徒刑或七年以上有期徒刑，得併
科新台幣七百萬元以下罰金。


司法院資訊處製作；財團法人民間司法改革基金會備份。
